【裁判字號】    90,易,2615
【裁判日期】    901126
【裁判案由】    竊盜
【裁判全文】
臺灣台中地方法院刑事判決    九十年度易字第二六一五號
    公  訴  人  臺灣台中地方法院檢察署檢察官
    被      告  丙○○
右列被告因竊盜案件，經檢察官提起公訴（九十年度偵字第九Ｏ五九號），本院判決
如左：
    主      文
丙○○竊盜，累犯，處拘役肆拾日，如易科罰金以佰元折算壹日。
    事      實
一、丙○○曾於民國八十五年間因強盜案件，經臺灣高等法院台中分院判處有期徒刑
    三年六月確定，指揮書執畢日期為八十八年四月三日，而於八十六年九月二十七
    日假釋出獄；假釋期間又於八十七年間因竊盜案件，經本院判處有期徒刑八月確
    定，指揮書執畢日期為八十八年二月二十日，前開假釋亦經撤銷，於八十九年八
    月二日接續執行完畢。猶不知悔改，復意圖為自己不法之所有，於九十年三月十
    七日上午十一時許，在台中市○區○○路五二五號對面前竊取甲○○置於自小客
    車內之支票一張〈發票人為邱泉源、付款人為大里市農會、面額為新台幣（下同
    ）七千二百元，票號為ＡＣ0000000號、發票日為九十年三月二十日〉，
    得手後，於當日下午六時許持以向乙○○調借現金，乙○○再將該支票交給洪忠
    信用以繳納房租。嗣經洪忠信向銀行提示該支票，經銀行告知該支票業已掛失止
    付始循線查獲上情。
二、案經台中市警察局第一分局報請臺灣台中地方法院檢察署檢察官偵查起訴。
    理      由
一、訊據被告丙○○矢口否認有何竊盜犯行，辯稱：其於九十年三月十七日上午，在
    台中市○○○街附近的資源箱旁邊看到一個黑色皮包，當時該黑色皮包是打開的
    ，其翻閱其內之日記簿，發現前開支票，才將其據為己有云云。然查：右揭事實
    業據被害人甲○○於警訊及本院審理時指訴綦詳，核與證人乙○○、邱泉源、洪
    忠信於警訊時證述之情節相符，並有掛失止付票據提示人資料查報表影本一份、
    遺失票據申報書影本一份、前開支票影本及退票理由單影本各一份附於偵查卷可
    稽。被害人甲○○於警訊及本院審理時指稱該張支票係於九十年三月十七日上午
    十一時許，連同皮包置放其停在台中市○○路五二五號對面之車上失竊，被告卻
    辯稱其於同日上午在台中市○○○街附近拾獲前開支票，衡情，倘若係他人竊取
    被害人甲○○之皮包，理當取走該皮包及置放皮包內之有價值物品，應無加以棄
    置之理，故被告確係竊取被害人置放車內之皮包後，再取走放在皮包內之前開支
    票，允無疑義。查被告竊取被害人甲○○之皮包及置放其內之前開支票，其有為
    自己不法所有之意圖。被告之所辯無非卸飾之詞，不足採信，事證明確，其犯行
    洵堪認定。
二、核被告所為，係犯刑法第三百二十條第一項之竊盜罪。查被告曾於八十五年間因
    強盜案件，經臺灣高等法院台中分院判處有期徒刑三年六月確定，指揮書執畢日
    期為八十八年四月三日，而於八十六年九月二十七日假釋出獄；假釋期間又於八
    十七年間因竊盜案件，經本院判處有期徒刑八月確定，指揮書執畢日期為八十八
    年二月二十日，前開假釋亦經撤銷，於八十九年八月二日接續執行完畢，此有臺
    灣高等法院被告全國前案紀錄表及臺灣台中地方法院檢察署刑案資料查註紀錄表
    各一份附卷可稽，其於前案執行完畢後，五年內再犯本件有期徒刑以上之罪，係
    屬累犯，應依刑法第四十七條規定加重其刑。爰審酌被告犯罪之動機、目的、手
    段、其品性及智識程度、竊取之支票面額為七千二百元，所生之損害輕微及其犯
    罪後之態度等一切情狀，量處如主文所示之刑，並諭知易科罰金之折算標準。
據上論斷，應依刑事訴訟法第二百九十九條第一項前段、刑法第三百二十條第一項、
第四十七條、第四十一條第一項前段、罰金罰鍰提高標準條例第一條前段、第二條，
判決如主文。
中      華      民      國      九十      年    十一    月    二十六    日
                                    臺灣台中地方法院刑事第七庭
                                        法  官  簡源希
右正本證明與原本無異。
如不服本判決，應於判決送達後十日內向本院提出上訴狀，上訴於臺灣高等法院臺中
分院( 須附繕本 )。
                                        書記官
中    華    民    國      九十      年       十一      月     二十七    日
附錄論罪科刑法條：
刑法第三百二十條第一項：意圖為自己或第三人不法之所有，而竊取他人之動產者，
                        為竊盜罪，處五年以下有期徒刑、拘役或五百元以下罰金
                        。


司法院資訊處製作；財團法人民間司法改革基金會備份。
